【裁判字號】    99,上更(一),34
【裁判日期】    990729
【裁判案由】    毒品危害防制條例
【裁判全文】
臺灣高等法院刑事判決              99年度上更(一)字第34號
上  訴  人  臺灣士林地方法院檢察署檢察官
上  訴  人
即  被  告  甲○○原名詹元昌.
選任辯護人  林育丞律師
            趙文銘律師
            江東原律師
上  訴  人
即  被  告  乙○○
選任辯護人  呂光武律師
上列上訴人因被告等違反毒品危害防制條例等案件，不服臺灣士
林地方法院96年度訴字第696號，中華民國97年1月25日第一審判
決（起訴案號：臺灣士林地方法院檢察署96年度偵字第4450號、
96年度偵緝字第834號），提起上訴，經最高法院第一次發回更
    主  文
原判決撤銷。
甲○○共同販賣第二級毒品，處有期徒刑柒年陸月，如附表三所
示之物沒收，未扣案之販賣毒品所得新臺幣壹佰零伍萬元與呂芳
榮連帶沒收，如全部或一部不能沒收時，以其等財產連帶抵償之
；又共同販賣第二級毒品，處有期徒刑柒年捌月，如附表三所示
之物沒收，未扣案之販賣毒品所得新臺幣壹佰伍拾萬元與呂芳榮
、乙○○連帶沒收，如全部或一部不能沒收時，以其等財產連帶
抵償之；又共同販賣第二級毒品，處有期徒刑柒年柒月，如附表
三所示之物、包裝毒品甲基安非他命之紙盒壹個，均沒收，扣案
毒品甲基安非他命驗餘淨重肆捌捌點玖捌公克沒收銷燬之；應執
行有期徒刑拾年，如附表三所示之物、包裝毒品甲基安非他命之
紙盒壹個，均沒收，扣案毒品甲基安非他命驗餘淨重肆捌捌點玖
捌公克沒收銷燬之，未扣案之販賣毒品所得新臺幣壹佰零伍萬元
與呂芳榮連帶沒收，如全部或一部不能沒收時，以其等財產連帶
抵償之，未扣案之販賣毒品所得新臺幣壹佰伍拾萬元與呂芳榮、
乙○○連帶沒收，如全部或一部不能沒收時，以其等財產連帶抵
償之。
乙○○共同販賣第二級毒品，處有期徒刑參年拾月，如附表三所
示之物沒收，未扣案之販賣毒品所得新臺幣壹佰伍拾萬元與甲○
○、呂芳榮連帶沒收如全部或一部不能沒收時，以其等財產連帶
抵償之；又共同販賣第二級毒品，處有期徒刑參年捌月，如附表
三所示之物、包裝毒品甲基安非他命之紙盒壹個，均沒收，扣案
毒品甲基安非他命驗餘淨重肆捌捌點玖捌公克沒收銷燬之；應執
行有期徒刑肆年，如附表三所示之物、包裝毒品甲基安非他命之
紙盒壹個，均沒收，扣案毒品甲基安非他命驗餘淨重肆捌捌點玖
捌公克沒收銷燬之，未扣案之販賣毒品所得新臺幣壹佰伍拾萬元
與甲○○、呂芳榮連帶沒收，如全部或一部不能沒收時，以其等
財產連帶抵償之。
    事  實
一、甲○○（原名詹元昌）原為臺北市政府警察局萬華分局漢中
    派出所警員，於任職期間因案件處理而結識乙○○、陳順天
    ，並將2人收納為線民，嗣甲○○於民國95年3月6日調至臺
    北市政府警察局刑事警察大隊偵查第一隊（下稱市刑大偵一
    隊）擔任刑事偵查佐。緣陳順天之友人呂芳榮（由檢察官另
    行偵辦）因向姓名年籍不詳綽號「積架」之成年男子購買毒
    品而交付新臺幣（下同）1,400,000元，然該款項遭侵吞，
    呂芳榮遂經由陳順天介紹認識時在市刑大偵一隊任職之甲○
    ○，並擬經由詹元昌取回其遭侵吞之款項。甲○○結識呂芳
    榮後，得悉呂芳榮有購買及販賣第二級毒品甲基安非他命之
    管道，其與呂芳榮雖明知甲基安非他命為毒品危害防制條例
    第2條第2項第2款規定之第二級毒品，不得非法持有、販賣
    ，甲○○竟與呂芳榮共同基於販賣第二級毒品甲基安非他命
    營利之犯意聯絡，由甲○○與呂芳榮合資（各出資一半），
    由呂芳榮南下高雄縣橋頭鄉向侯凱倫引介之藥頭購買甲基安
    非他命，再由呂芳榮找買家販賣營利，並約定販賣所得甲○
    ○除取回出資外，另以其出資之五成作為利潤，其餘所得則
    歸呂芳榮。詹元昌恐其出資遭呂芳榮侵吞，思請不知情之乙
    ○○監視呂芳榮並為其保管出資額，遂於：
（一）95年6月間，向不知情之乙○○佯稱：伊線民呂芳榮已與
      南部藥頭聯繫，若破獲將有破案獎金，央請乙○○陪呂芳
      榮至南部釣藥頭云云，乙○○誤認甲○○係要釣魚辦案遂
      應允之。甲○○安排妥適後，即與有共同販賣第二級毒品
      甲基安非他命以營利犯意聯絡之呂芳榮，及不知情之乙○
      ○，約於95年7月22日下午某時，在西門町某泡沫紅茶店
      ，由甲○○交付350,000元予乙○○，再由呂芳榮與乙○
      ○搭機（起訴書誤載為開車，應予更正）至高雄縣橋頭鄉
      「阿炮檳榔攤」，由乙○○交付呂芳榮上開金額，呂芳榮
      亦自行為同額出資，向侯凱倫引介之藥頭販入價值70萬元
      之第二級毒品甲基安非他命（數量不詳，毛重約數兩至50
      0公克），購得後於同年月23日凌晨3時9分返抵臺北市時
      ，乙○○即在臺北市○○○路○段附近，以其持用之0000
      000000號行動電話聯繫甲○○持用之0000000000號行動電
      話，3人會合後，甲○○進入乙○○及呂芳榮搭乘之車內
      ，甲○○並要呂芳榮販賣購得之毒品。乙○○聞言始知甲
      ○○購買毒品非為辦案，而係欲販賣圖利。嗣呂芳榮將上
      開毒品以高於販入價格販出獲利，詹元昌與呂芳榮對分販
      毒所得，即以出資350,000元之成本並加利潤為出資之一
      半，共計甲○○分得525,000元，餘販毒所得525,000元由
      呂芳榮分得。
（二）乙○○知悉上情後，竟復與甲○○、呂芳榮共同基於販賣
      第二級毒品甲基安非他命以營利之犯意聯絡，由甲○○、
      呂芳榮各出資50萬元，由乙○○保管甲○○出資之50萬元
      ，與呂芳榮於95年8月3日下午搭立榮航空班機至高雄，同
      至「阿炮檳榔攤」向侯凱倫介紹之藥頭販入價值100萬元
      之第二級毒品甲基安非他命（數量不詳，毛重約500公克
      左右），嗣其等將毒品攜回台北後，甲○○並交付5000元
      予乙○○作為其分得之報酬，嗣由呂芳榮將上開毒品以高
      於販入價格販出獲利，甲○○與呂芳榮對分販毒所得，即
      以出資500,000元之成本並加利潤為出資之一半，共計甲
      ○○分得750,000元，餘販毒所得750,000元由呂芳榮分得
      。
（三）甲○○、呂芳榮、乙○○3人復共同基販賣第二級毒品甲
      基安非他命以營利之犯意聯絡，由甲○○及呂芳榮分別出
      資500,000元、400,000元，由乙○○保管甲○○之出資，
      與呂芳榮搭乘同年8月8日中午之遠東航空班機至「阿炮檳
      榔攤」，經由侯凱倫販入毛重500公克（經送驗淨重489.0
      3公克，嗣取0.05公克鑑驗，驗餘淨重488.98公克）之甲
      基安非他命，並將之置於紙盒內。甲○○與乙○○、呂芳
      榮於前開各次出發至高雄前，均或在臺北市○○區○○路
      101號「上林咖啡廳」，或在臺北市○○區○○街2段116-
      1號「台北城人文茶館」會合，並交付其所出資購買毒品
      之資金予乙○○保管，乙○○則直至呂芳榮確認藥頭交付
      者為甲基安非他命後，始將所保管之甲○○出資交予藥頭
      。呂芳榮於95年7月22日及8月3日購得甲基安非他命返回
      臺北交予甲○○後，其欲出售時即向甲○○取回並同時交
      付甲○○應得之部分款項，自行在臺北縣三重市○○路○
      段282號「微風馥麗旅館」，及三重市○○街18-5號「雅
      登MOTE L」分裝安非他命，再販賣予他人，並自賣得款項
      中將甲○○應得之其餘款項陸續在臺北市萬華區一帶交予
      甲○○，甲○○則於每次乙○○陪同呂芳榮購買毒品後，
      給予乙○○5,000元資為其押送保管現金之報酬。95年8月
      8日呂芳榮、乙○○購得第二級毒品甲基安非他命後，即
      至高雄市○○○○道旁空軍一號客運站，將第二級毒品甲
      基安非他命運回空軍一號臺北三重站（位於臺北縣三重市
      ），惟於同日下午3時許，為海巡署南巡局高雄市機動查
      緝隊員警，在高雄市○○區○○路36號門前查獲，並經被
      告乙○○、呂芳榮同意，搜索扣得附表一所示之物。經檢
      察官訊問後，呂芳榮始供出上情，嗣經海岸巡防總局中部
      地區巡防局循線於96年4月4日6時40分許持臺灣士林地方
      法院96年度聲搜字第461號搜索票，在台北市警察局刑事
      警察大隊偵一辦公室搜索扣得附表二所示之物。
二、案經臺灣高雄地方法院檢察署檢察官簽請臺灣高等法院檢察
    署檢察長令轉臺灣士林地方法院檢察署檢察官偵查暨臺灣士
    林地方法院檢察署檢察官自動檢舉偵查起訴。
    理  由
壹、程序部分：
一、按被告以外之人於審判外之言詞或書面陳述，除法律有規定
    者外，不得作為證據；惟雖不符刑事訴訟法第159條之1至第
    159條之4規定，而經當事人於審判程序同意作為證據或未於
    言詞辯論終結前聲明異議者，法院審酌該言詞陳述或書面陳
    述作成時之情況，認為適當者，亦得為證據，刑事訴訟法第
    159條第1項、第159條之5分別定有明文。本案證人呂芳榮（
    就被告甲○○部分）於警詢中之陳述，為被告以外之人於審
    判外之陳述，且無刑事訴訟法第159條之1至第159條之4所定
    得為證據之情形，並經被告甲○○及其辯護人不同意以之作
    為證據，該部分不具有證據能力。
二、按被告以外之人於偵查中向檢察官所為之陳述，除顯有不可
    信之情況者外，得為證據，刑事訴訟法第159條之1第2項定
    有明文。所謂「顯有不可信之情況」，即指關於檢察官取供
    程序，已經明顯違背程序規定，超乎正常期待，而無可信任
    ，例如陳述人於陳述時之心理狀態是否健全、有無違法取供
    情事，是否出於陳述者之真意所為之供述，作為判斷之依據
    。查證人呂芳榮、乙○○（就被告甲○○部分）於偵查中向
    檢察官具結所為之陳述，雖係被告以外之人於審判外之言詞
    陳述，惟其等之陳述，觀諸筆錄之記載，均係依法具結而為
    證述，且均未見有違法取供之情事，亦即客觀上均無顯不可
    信之情況，況證人呂芳榮、乙○○業於原審或本院審理中行
    交互詰問程序，其等之詰問權已受保障，是證人呂芳榮、乙
    ○○偵查中具結之證詞應有證據能力。
三、被告甲○○之選任辯護人以卷內調得之被告甲○○、乙○○
    、呂芳榮、陳順天等人行動電話之通聯紀錄，未經合法程序
    調閱，有妨礙被調取者隱私權之虞，不得作為證據使用云云
    ；惟查行動電話通聯紀錄，乃該電話使用人使用電話後，電
    信系統之電磁紀錄所產生之發信方、受信方之電信號碼、通
    信日期、通信起迄時間、基地台位置等紀錄，核其性質非屬
    供述證據之書證，自無刑事訴訟法第159條之4規定之適用。
    再按除法律另有規定外，實施刑事訴訟程序之公務員因違背
    法定程序取得之證據，其有無證據能力之認定，應審酌人權
    保障及公共利益之均衡維護，刑事訴訟法第158條之4定有明
    文，依上，堪認只需電話通聯紀錄此書證之取得非違背法定
    程序自得為證據。再查電話通聯紀錄顯示發信方、受信方、
    通信時間及基地台位置，該紀錄確涉及使用人之隱私權，然
    查偵查機關對於被告之物件、電磁紀錄認為必要時，得聲請
    搜索，若有相當之理由可信為被告應扣押之物或電磁紀錄存
    在時，亦得對第三人之物件、電磁紀錄聲請搜索，此觀刑事
    訴訟法第122條、第128條之1之規定自明，既然刑事訴訟法
    明定偵查機關認為必要時，得聲請搜索被告或第三人之物件
    及電磁紀錄作為證據，依此推論，可悉當涉及隱私權之電話
    通聯紀錄得作為被告犯罪之證據時，即限縮該個人隱私權之
    保障，仍許偵查機關取得作為證據，又偵查機關既得聲請對
    第三人搜索扣得通聯紀錄，則其未使用強制處分之搜索手段
    ，而函請第三人之電信業者交付通聯紀錄，自不違背法定程
    序，況依電信事業處理有關機關查詢電信通信紀錄實施辦法
    第3條第1項「有關機關查詢通信紀錄應先考量其必要性、合
    理性及比例相當原則，並應符合相關法律程式後，再備正式
    公文或附上電信通信紀錄查詢單，載明需查詢之電信號碼、
    通信紀錄種類、起迄時間、查詢依據或案號、資料用途、連
    絡人、連絡電話或傳真機號碼、及指定之列帳相關資料等，
    送該電話用戶所屬電信事業指定之受理單位辦理。但案情特
    殊、情況緊急之查詢，得由法官、軍事審判官、檢察官、軍
    事檢察官、查詢機關首長或其書面指定人先以電話或公文傳
    真，並經回叫確認為之，查詢後應於三個工作日內補具正式
    公文或加蓋印信之電信通信紀錄查詢單正本。」之規定，亦
    可徵檢察官有查詢電信通信紀錄之權限。且經本院函查上揭
    通聯紀錄，係由承辦之檢察事務官依承辦檢察官蔡啟文指示
    查調之電話，以法務部辦案單一窗口之行動市內電話資訊連
    結作業系統進行通聯紀錄及申請人申登資料調閱後，再依原
    始通聯紀錄電子檔以文書作業軟體功能進行電話交集分析之
    結果，有臺灣士林地方法院檢察署99年4月22日士檢清守儉
    96偵4450字第12850號函及所附文件及光碟在卷可憑，是上
    開通聯紀錄之取得，亦無違背法定程序取得之情事，於法自
    有證據能力。
四、本案認定被告等犯罪事實之證據，除上開情形外，其餘證據
    資料之證據能力，檢察官、被告及辯護人於本件言詞辯論終
    結前均未聲明異議，依刑事訴訟法第159條之5規定，均有證
    據能力，亦此敘明。
貳、實體部分：
一、訊據被告甲○○、乙○○，就被告甲○○前任臺北市政府警
    察局萬華分局漢中派出所警員，嗣調為市刑大偵一隊偵查佐
    ，被告甲○○與被告乙○○及呂芳榮相識，被告乙○○於95
    年7月18日、22日、30日、8月3日、8月8日均與共犯呂芳榮
    南下高雄，返回時被告甲○○交付被告乙○○5000元作為報
    酬，另被告乙○○與共犯呂芳榮於95年8月8日在高雄為警查
    獲，並扣得甲基安非他命一大包（送驗淨重489.03公克）等
    事實固不諱言，惟均矢口否認有何上揭犯行，被告甲○○辯
    稱：因呂芳榮於95年6月底7月初，稱向南部「凱倫」買到假
    毒品，希望伊抓「凱倫」，95年7月中呂芳榮稱已與「凱倫
    」聯絡，要下南部商量毒品之事，伊即請乙○○與呂芳榮同
    去看現場。僅知被告乙○○與呂芳榮於95年7月22日及8月8
    日至高雄，但不知其等有買甲基安非他命，伊亦未曾拿過錢
    給呂芳榮買毒品，也未自被告乙○○、呂芳榮處拿過甲基安
    非他命云云；被告乙○○則以：是被告甲○○找伊協助釣魚
    辦案，伊才陪同呂芳榮至高雄以便注意呂芳榮接觸之人及到
    過之地點，其不知被告甲○○、呂芳榮係自行販賣毒品營利
    為辯。經查：
（一）被告甲○○於95年7、8月間持用0000000000、0000000000
      號行動電話，被告乙○○持用0000000000號行動電話，呂
      芳榮持用0000000000號行動電話等情，業據被告甲○○、
      乙○○及證人呂芳榮供承在卷（見4450號偵一卷第82頁反
      面、第113至114頁；4450號偵二卷第62、75頁；本院上訴
      審卷三第3頁反面），堪可認定。
（二）被告乙○○與呂芳榮於95年7月18日、22日、30日、同年8
      月3日、8日，聯袂搭飛機至高雄，搭飛機則由呂芳榮以信
      用卡刷卡或以現金購買機票等情，業據被告乙○○及證人
      呂芳榮證述在卷，並有慶豐商業銀行消費金融處信用卡部
      95 年12月27日（95）消卡險字第498號函檢送之呂芳榮信
      用卡申請書、消費明細及95年8月8日搜索扣押筆錄中扣押
      目錄表所示之臺北高雄機票2張存卷可參（見4450號偵一
      卷第34至35頁、第88頁正反面、第119頁反面）。而被告
      乙○○及呂芳榮所使用之前開行動電話，於上開時日使用
      時，其基地台位置在高雄縣橋頭鄉、高雄市小港區或高雄
      市楠梓區等地一情，有0000000000、0000000000號行動電
      話之通聯紀錄在卷可證（見4450號偵四卷第43、47、51、
      53、57頁；4450號偵五卷第43、149、197、255頁），可
      徵被告乙○○與呂芳榮於上開時間，均在高雄縣、高雄市
      。
（三）被告乙○○與呂芳榮於95年8月8日在臺北市松山機場搭乘
      12時20分之飛機至高雄市小港機場，再坐計程車至設於高
      雄縣橋頭鄉之「阿炮檳榔攤」，以900,000元向侯凱倫引
      介之藥頭購買毛重半公斤（經送驗淨重489.03公克）之甲
      基安非他命後，至高雄市○○○○道旁空軍一號客運站，
      委託空軍一號將其所購之毒品運回空軍一號三重站，惟為
      海巡署南巡局高雄市機動查緝隊員警，於同日下午3時許
      ，在高雄市○○區○○路36號門前查獲，並經被告乙○○
      、呂芳榮同意，搜索扣得附表一所示之物等情，業據證人
      呂芳榮於偵查證述綦詳（見4450號偵一卷第113至114頁）
      ，並有海巡署南巡局高雄市機動查緝隊搜索扣押筆錄、搜
      索扣押目錄表在卷為憑（見4450號偵一卷第117頁反面至
      第118頁），而上開扣案甲基安非他命，經送高雄醫學大
      學附設中和紀念醫院取0.05公克檢驗，結果為內含甲基安
      非他命成分（純度80.82％，驗餘淨重488.98公克）等情
      ，有該醫院95年8月22日出具之檢驗報告附卷可佐（見445
      0號偵一卷第120頁反面），堪可認定。
（四）呂芳榮與被告甲○○共同出資購買毒品以販賣圖利，由被
      告乙○○保管被告甲○○之出資，呂芳榮與被告乙○○一
      起至高雄買毒品等情：
    1.業據證人呂芳榮於原審結證稱：因之前交付1,400,000元
      給綽號「積架」者買安非他命，結果「積架」把錢拿走卻
      未交付安非他命，故經由綽號「瀟灑」之友人介紹認識被
      告詹元昌，想透過擔任警察之被告甲○○將1,400,000元
      取回。伊於95年6月底7月初，因遭「積架」騙錢而身上沒
      錢，被告甲○○說他可以出錢讓伊買毒品販售賺錢，並約
      定被告甲○○之利潤為被告甲○○出資的一半，嗣後伊販
      賣毒品所得，即由被告甲○○先取回所出之本金及應得之
      利潤。被告甲○○第1次出資後，伊和被告乙○○即於95
      年7 月18日一起至高雄買毒品，該次因毒品品質不佳而未
      交易。被告甲○○因不信任伊，所以找被告乙○○負責押
      錢，由被告乙○○保管被告甲○○出資之款項，於95年7
      月18日前伊並不認識被告乙○○。95年7、8月共與被告甲
      ○○一起買過3、4次毒品，每次南下高雄買毒品被告乙○
      ○均同往，並保管被告甲○○之出資，被告乙○○知道每
      次和伊南下高雄之目的就是要買毒品。95年8月8日該次至
      高雄，是伊於95年8月6、7日時跟甲○○說好一起出錢買
      毒品，伊和被告甲○○各籌約400,000元、500,000元，並
      約定於95年8月8日上午10時許，在西門町的泡沫紅茶店碰
      面，被告甲○○致電被告乙○○到場，被告甲○○將其出
      資之500,000元交給被告乙○○保管，伊即與被告乙○○
      搭乘該日中午之班機到高雄，再至高雄縣橋頭鄉「阿炮檳
      榔攤」，之後2名成年男子到場將甲基安非他命交給侯凱
      倫，伊跟被告乙○○即上樓以吸食器施用，確認為安非他
      命後，伊跟被告乙○○就各自將我們所帶之款項交予侯凱
      倫，侯凱倫清點後再交給該2名男子，伊跟被告乙○○就
      搭乘計程車至「空軍一號」託運所買之甲基安非他命至「
      空軍一號」三重站，後於該日下午4時左右，在高雄市○
      ○區○○路36號空軍一號巴士站前遭海巡署人員查獲。95
      年8月8日前伊與被告乙○○買到安非他命帶回臺北後，由
      伊分裝販賣。與被告甲○○合作買毒品3、4次之交易情形
      大致相同。另被告甲○○是在臺北市○○區○○路101號
      上林咖啡廳或萬華區○○街○段116-1號台北城人文茶館交
      付買毒品之資金給被告乙○○，伊買回毒品後，在臺北縣
      三重市○○路○段282號微風馥麗旅館、或三重市○○街18
      -5號雅登MOTEL分裝安非他命。賣毒品之款項，則陸續在
      臺北市萬華區一帶將甲○○應得之部分交予被告甲○○，
      其於95年7月22日、8月3日、8月8日均有出資等語明確（
      見原審卷二第12至31頁、第115頁），並經其於本院上訴
      審結證稱：伊和甲○○合資購賣毒品，95年7月22日、8月
      3日、8月8日均有販入毒品，除8月8日以外，尚成功交易2
      次，總共下去4次，甲○○都叫乙○○押錢跟伊一起下去
      高雄，因甲○○不相信伊，下去高雄之前會先會面，討論
      下去的時間，與被告甲○○合資買毒品，出售利潤對半分
      ，交易成功後1個星期左右即全部賣光，在95年8月8日之
      前被告甲○○之出資已全部還他，這段期間其自己也有買
      ，所以其持有的毒品是混在一起的，伊把甲○○應得的錢
      即出資加利潤給他之後，剩下的均係伊所有。95年7月22
      日甲○○出資350,000元、95年8月3日甲○○出資500,000
      元、95年8月8日甲○○出資500,000元，這3次都有買到毒
      品等語明確（見本院上訴審卷二第231至235頁）。核與證
      人呂芳榮於95年12月15日檢察官訊問時證述與被告甲○○
      共同出資購買毒品販賣，利潤對分，由被告乙○○保管被
      告甲○○之出資，其與被告乙○○一起至高雄買毒品，被
      告甲○○先取得本金及利潤（即出資額之一半），餘歸被
      告呂芳榮自行販賣得利等情（見4450號偵一卷第77頁反面
      至第80頁、88頁、113頁背面），大致相符。
    2.證人即共同被告乙○○於原審結證稱：其於95年7月22日
      、8月8日均係陪呂芳榮至高雄橋頭阿炮檳榔攤與藥頭談事
      情，其於偵查中曾供出買毒品的資金甲○○和呂芳榮一人
      出一半，甲○○第一次交50萬元、第二次交35萬元、第三
      次、第四次均交50萬元等語(見原審卷第33頁、34頁），
      雖其於原審翻稱偵查時係緊張為求交保而於偵訊中亂編，
      惟其於本院審理中經交互詰問結證稱，其於原審翻稱為求
      交保而於偵查中亂編係想要脫罪而偽證，想把事情推在呂
      芳榮身上，第一次95年7月18日甲○○給伊50萬元、那次
      沒有還給甲○○，是呂芳榮把錢拿走了，但沒有拿到毒品
      ，第二次95年7月22日甲○○給伊35萬元、第三次95年7月
      30 日甲○○給伊50萬元沒有交易，一到高雄即返回，伊
      把錢交還給甲○○，95年8月3日甲○○給伊50萬元，95年
      8月8日甲○○給伊50萬元，7月18日沒有看到呂芳榮拿到
      毒品，是7月22日看到。7月22日甲○○說呂芳榮需要錢時
      ，叫伊拿給呂芳榮，他們沒有說要交易毒品，只是說要取
      信藥頭。8月8日那次伊有跟呂芳榮上樓試毒等語（見本院
      99年7月1日審判筆錄），其於本院上訴審時經交互詰問亦
      結證稱：其於95年7月22日及8月8日都有看到甲○○去領
      錢，領出來交給伊保管，說要查緝毒品裝買家去購買毒品
      。伊每次與呂芳榮去高雄均由伊交錢給呂芳榮等語相符（
      見上訴審卷二第88、89頁），核與證人即共同被告乙○○
      於96年1月11日檢察官偵查中結證稱：被告甲○○調市刑
      大時，跟伊說他已監聽到高雄地區販毒，目前接觸下層，
      要抓最上層，希望伊協助其至南部釣魚。至南部買毒品之
      資金大部分係被告甲○○、呂芳榮一人出一半。伊和呂芳
      榮去過南部4次，每次去高雄前，先由呂芳榮和伊聯絡，
      約在西門町武昌街之停車場或西門町泡沫紅茶店，之後被
      告甲○○到場給伊錢，依次給伊500,000元、350,000元、
      500,000元、500,000元，被告詹元昌給伊錢時，要伊點錢
      並顧好錢。每次伊和呂芳榮自高雄買甲基安非他命回臺北
      後，就先找被告甲○○，被告詹元昌當場給伊5,000元，
      一開始伊以為被告甲○○在釣魚，在第2次自高雄回來後
      ，因在車上聽到被告甲○○交代呂芳榮將買來的甲基安非
      他命賣出，伊就覺得不是釣魚等語（見4450號偵一卷第91
      至92頁），而經檢察官於96年7月5日將乙○○於96年1月
      11日作證之筆錄逐字逐句告知乙○○後，乙○○覆以其所
      述屬實等語一致（見4450號偵四卷第123頁）。是被告乙
      ○○因被告甲○○之邀，陪同呂芳榮至南部買毒品，每次
      至高雄前被告乙○○、甲○○與呂芳榮先在西門町附近碰
      面，被告甲○○在該處先後交付被告乙○○購毒款項，並
      要被告乙○○清點及保管之；被告乙○○與呂芳榮在高雄
      購得甲基安非他命返回後，均會與被告甲○○碰面，被告
      甲○○並當場給予被告乙○○報酬，嗣95年7月22日購得
      毒品與被告甲○○碰面後，被告乙○○始知被告甲○○購
      買甲基安非他命係為販賣，並非釣魚辦案；要無疑義。
    3.互核證人呂芳榮、乙○○2人上開證述之情節，大致相符
      ，並參照前揭被告乙○○、呂芳榮行動電話通聯紀錄顯現
      之基地台位置，可得知被告乙○○、呂芳榮就於95年7月
      18日、22日、30日、8月3日及8月8日均相偕至高雄，除95
      年7月18日因毒品品質不佳未購買、同年月30日抵達高雄
      小港機場後，因無法聯絡上侯凱倫而即折返外，其餘3次
      均在高雄縣橋頭鄉「阿炮檳榔攤」購得甲基安非他命，且
      每次南下高雄前，被告甲○○、乙○○、呂芳榮均會先在
      西門町一帶碰面，由被告甲○○交付款項予被告乙○○保
      管，被告乙○○再與呂芳榮至高雄縣橋頭鄉「阿炮檳榔攤
      」購買毒品，買得毒品返回臺北後，被告乙○○及呂芳榮
      即與被告甲○○碰面，被告甲○○給付被告乙○○5,000
      元之報酬，並要求呂芳榮販賣購得之毒品等情，是關於呂
      芳榮與被告甲○○共同出資購買毒品販賣，由被告乙○○
      保管被告甲○○之出資，呂芳榮與被告乙○○一起至高雄
      販入毒品，由呂芳榮負責販出，呂芳榮與甲○○獲得利潤
      對分，各分得出資成本之一半等事實，堪信為真實。
（五）至證人即共同被告乙○○於原審及本院上訴審雖翻異前供
      ，辯稱：僅95年8月8日與呂芳榮至高雄時伊知道要買安非
      他命，其餘幾次僅是陪呂芳榮和藥頭談事情，不知呂芳榮
      有無購買毒品。另被告甲○○只知道伊95年7月22日及同
      年8 月8日與呂芳榮去高雄，其餘各次被告甲○○均不知
      情。伊於96年1月11日檢察官訊問時所為之證述均係為交
      保亂編的，於96年7月19日在法院之陳述也只想把事情推
      乾淨，伊先前之供述係和呂芳榮在高雄被查獲時，呂芳榮
      在高雄市刑大拘留室跟伊說推給被告甲○○較沒事，並與
      呂芳榮討論過供述之內容云云（見原審卷二第32至46頁、
      本院上訴審卷三第4頁），業據其於本院審理中結證稱其
      於該等審理中係為脫罪而為偽證，所以撇開一些重要的事
      情，想推給呂芳榮即可請求交保或判輕一點（見本院99年
      7月1日審判筆錄），並核被告乙○○於原審已供稱：95年
      6月間，被告甲○○說他的線民呂芳榮已與南部藥頭聯繫
      上，破案會有破案獎金，找伊陪呂芳榮至南部將藥頭騙來
      臺北，被告甲○○叫伊顧錢，並記錄接觸之人、事及地點
      向他回報。伊和呂芳榮共至高雄4次，分別為：(1)95年7月
      18日，該次出發前被告詹元昌給伊500,000元，此次因太
      緊張，沒有記到相關事項，所以沒向被告甲○○回報，回
      來後，有和呂芳榮一起去找甲○○。(2)95年7月22日，出
      發前甲○○給伊500,000元，買到毒品後，伊及呂芳榮一
      起去找被告甲○○，並將車停在市刑大門口，被告甲○○
      上車後有告知呂芳榮將帶回之東西想辦法處理掉，該次伊
      有向被告甲○○回報所到高雄之地點及看到何人。(3)95年
      8月3日，本次出發前甲○○給伊350,000元。(4)95年8月8
      日，出發前被告甲○○給伊500,000元。每次出發至高雄
      前，被告甲○○都會先跟呂芳榮碰面，伊再去找呂芳榮，
      被告甲○○會先跟呂芳榮討論，他們討論時伊沒聽，在伊
      等要出發時被告甲○○就會把錢給伊，錢均由伊保管，伊
      和呂芳榮抵達高雄縣橋頭鄉阿炮檳榔攤後，呂芳榮會先跟
      藥頭上樓，伊在樓下等，待呂芳榮下來跟伊說OK時，伊就
      把錢交給呂芳榮，呂芳榮再交給藥頭，呂芳榮即以盒子或
      袋子裝毒品。每次去南部，都是在同一個地點，向同樣之
      2個人買毒品等語（見原審卷一第17至20頁），核被告乙
      ○○此部分供述與其於96年1月11日於檢察官處具結所為
      之證述（見4450號偵一卷第90頁反面至第92頁），除被告
      甲○○先後多次交予被告乙○○保管購毒之款項，略有不
      同外，其餘供述之情節均相符。再參照被告乙○○與呂芳
      榮於95年8月8日在高雄為警查獲後，翌日被告乙○○於警
      詢及偵查中、呂芳榮於偵查中均供稱：呂芳榮於95年8月8
      日購買安非他命500公克，乙○○僅係陪同前往，並不知
      呂芳榮買毒品云云（見4450號偵一卷第107頁反面至第109
      頁、第112至113頁），臺灣高雄地方法院檢察署檢察官於
      95年8月9日訊問後，將乙○○釋回，並向臺灣高雄地方法
      院聲請羈押呂芳榮，此有該日檢察官訊問筆錄可參（見44
      50號偵一卷第114頁）。而證人呂芳榮於本院上訴審審理
      時亦結證稱：伊是在警察局跟被告乙○○說，叫被告乙○
      ○說東西是伊拿的，沒有叫被告乙○○咬住被告甲○○等
      語明確（見本院上訴審卷二第235頁），顯見被告乙○○
      於原審證稱對被告甲○○所為不利內容之供述，係於與呂
      芳榮討論過後而為之供述一節，尚與事實不符，而無足可
      採。
（六）再查，呂芳榮於檢察官95年12月15日訊問時陳稱伊與被告
      甲○○、乙○○合作販毒等語之前，檢察官即已諭知呂芳
      榮前以被告身分所陳述與警員「燦哥」等人合作販毒之陳
      述如屬實，會涉及販賣毒品罪（見4450號偵一卷第77頁反
      面、第81頁），另被告乙○○於偵查中亦供稱：95年8月8
      日被抓後，與被告甲○○碰面並告知伊於高雄所為之陳述
      ，被告甲○○說照著高雄的筆錄走就不會有事情等語（見
      4450號偵一卷第92頁），被告乙○○、呂芳榮應知該事件
      嚴重性，是被告乙○○、呂芳榮應知若堅持上開（五）3.
      之供述，方有機會脫罪，果被告乙○○、呂芳榮上開（四
      ）所述之內容非事實，衡情被告乙○○、呂芳榮無翻異其
      等上開（五）3.之陳述，而陷己遭追訴入獄之理。
（七）另查，被告甲○○所有之0000000000號行動電話與呂芳榮
      持用之0000000000號行動電話於95年8月4日至8日間有密
      切之聯繫，被告甲○○所有之0000000000號行動電話於95
      年8月3日、4日與被告乙○○持用之0000000000號行動電
      話亦有通聯紀錄，而被告甲○○持用之0000000000號行動
      電話與呂芳榮持用之0000000000號行動電話於95年7月21
      日至同年8月1日間有超過100通之聯繫，亦與被告乙○○
      持用之0000000000號行動電話於95年7月18日至23日間有
      聯繫等情，有被告甲○○、乙○○上揭行動電話之通聯紀
      錄在卷可參（見4450號偵六卷第4至15頁、第79至86頁、
      第205至209頁）；再依被告乙○○上開行動電話通聯紀錄
      之基地台位置可悉，被告乙○○於95年7月18日下午3時34
      分至下午8時5分，人在高雄，於同日晚間9時4分抵達臺北
      市松山機場，被告甲○○即於該日晚間11時9分以其00000
      00000號行動電話撥打被告乙○○前述電話與其聯繫（見
      4450號偵四卷第43至44頁；4450號偵六卷第205頁）；另
      被告乙○○於同年月22日下午9時17分至11時17分人在高
      雄，其後即經由嘉義、彰化、臺中、新竹、桃園，並於翌
      日凌晨3時9分許抵達臺北市○○○路○段附近，即以其上
      開電話致電被告甲○○上揭0000000000號之行動電話聯繫
      （見4450號偵四卷第47至48頁；4450號偵六卷第208至209
      頁）；再查被告甲○○原持用之0000000000號行動電話於
      95年8月8日下午3時餘更換門號為0000000000號等情，為
      被告甲○○自承在卷，並有前述門號更換前後之通聯紀錄
      可稽（見4450號偵四卷第30頁、4450號偵六卷第87 、88
      頁），堪可認定。再查被告甲○○於95年8月8日以其0000
      000000號行動電話於該日下午4時33分、5時39分、7時35
      分、7時38分撥打陳順天持用之0000000000號行動電話，
      託陳順天致電詢問呂芳榮等2人在做何事等情，業據被告
      甲○○、證人陳順天於警詢述明，並有0000000000號行動
      電話通聯紀錄在卷可考（見4450號偵二卷第12至13、63頁
      、4450號偵六卷第88至91頁、第280至281頁），依上諸端
      ，再參以前述被告乙○○、呂芳榮於95年8月8日下午3時
      許為警查獲一情，足徵被告甲○○、乙○○、呂芳榮間於
      95年7中下旬至8月初有密切之聯繫，被告甲○○與呂芳榮
      於95年7月21日至8月1日間更有高達百餘通之聯繫，顯見
      被告甲○○、呂芳榮間應有重要之事宜，否則何以有超乎
      常情之聯繫紀錄？再者，被告乙○○於95年7月18日、22
      日與呂芳榮自高雄買毒品返回臺北後即與被告甲○○聯繫
      ，另被告甲○○於95年8月8日下午因久無被告乙○○及呂
      芳榮之訊息，而於該日下午密集撥打4通電話予陳順天，
      請其幫忙聯繫，顯見被告甲○○焦急想知道被告乙○○、
      呂芳榮之下落，倘被告甲○○與被告乙○○、呂芳榮間非
      有乙○○、呂芳榮如上開（四）所述共同販賣甲基安非他
      命之事宜，被告甲○○何以與乙○○、呂芳榮於前述期間
      密切聯繫，被告乙○○自高雄北上後，又何需與被告甲○
      ○聯繫，又被告甲○○於95年8月8日下午因無法聯繫上被
      告乙○○、呂芳榮後，豈會急於知道乙○○、呂芳榮之行
      蹤？足徵乙○○、呂芳榮上開（四）所載之陳述與事實相
      符。
（八）又證人即共同被告乙○○於原審證稱：伊停止羈押後，被
      告甲○○有來找過伊，問伊如何供述，伊說照高雄海巡署
      查獲時之筆錄講等語（見原審卷一第21頁、卷二第36頁）
      核與其於檢察官偵查中證稱：95年8月8日在高雄被抓釋回
      後，伊和甲○○約在西門町國賓戲院外，伊告訴被告甲○
      ○伊的筆錄及臺灣高雄地方法院檢察署檢察官列伊為關係
      人，被告甲○○叫伊依高雄的筆錄陳述就不會有事，並稱
      除非開庭，以後少聯絡；被告甲○○至網咖找伊，問伊供
      述之內容，伊說伊堅持在高雄之陳述，被告甲○○一直逼
      問伊，伊便說檢察官給伊看電話紀錄，並說呂芳榮供出伊
      ，所以伊承認等情相符（見4450號偵一卷第92、97頁），
      顯見被告甲○○於得悉被告乙○○、呂芳榮於95年8月8日
      遭警查獲甲基安非他命後，甚為關心被告乙○○於警詢及
      檢察官處之陳述，且於被告乙○○96年1月5日遭法院羈押
      至同年月11日交保出監後，一再探詢被告乙○○向檢察官
      供述之內容，果被告甲○○與乙○○、呂芳榮間無合作販
      賣甲基安非他命，其何以關心被告乙○○之供述，並於被
      告乙○○交保後詢問被告乙○○向檢察官供述之內容若此
      ？益見被告甲○○涉入本案之程度至為灼然。
（九）至證人乙○○於原審雖陳稱：被告甲○○只知伊95年7月
      22日及8月8日與呂芳榮一起去高雄，其餘伊與呂芳榮去高
      雄之事被告甲○○並不知情云云，惟其於本院審理中已結
      證稱上開陳述係偽證，與事實不符，且查被告甲○○知悉
      被告乙○○與呂芳榮於前開時間至高雄購買甲基安非他命
      等情，業據證人呂芳榮證述綦詳，已如上述，證人乙○○
      於本院上訴審理時復證稱：8月3日伊和呂芳榮從高雄回來
      後，有去市刑大找甲○○，呂芳榮、甲○○跟伊在車上聊
      天，伊有聽到甲○○問呂芳榮東西的事情，意思是跟呂芳
      榮說東西要怎麼處理掉，呂芳榮有跟伊強調說甲○○知道
      伊下去高雄等語（見本院上訴審卷二第90頁）。是被告乙
      ○○所述被告甲○○只知其與呂芳榮去2次高雄，其餘均
      不知情一節，難認與事實相符，而不堪採信。
（十）被告甲○○及其辯護人辯稱：其找被告乙○○陪呂芳榮至
      高雄是為釣藥頭，於95年7月初即向隊長詹木順報告，且
      於95年8月8日呂芳榮、螺文和遭查獲前即已對「瀟灑」、
      「凱倫」聲請監聽，並於實施監聽過程中，發現「凱倫」
      正由其他單位進行監聽，有臺北市政府警察局刑事警察大
      隊函調監聽聲請書可證；另95年8月11日呂芳榮來警局向
      其報告高雄藥頭之事後，其即央請住在高雄市之姊夫黃薪
      翰至「阿炮檳榔攤」查看，並調取籍設「阿炮檳榔攤」之
      人口卡，再於同年月16日請呂芳榮指認，因呂芳榮說所掉
      之口卡非藥頭，且其稱至檳榔攤買毒時，檳榔攤之人開車
      外出拿毒品，其認毒品不在檳榔攤，故其沒去高雄追查云
      云；證人乙○○於原審雖證稱：被告甲○○均有在蒐集緝
      毒之資料云云（見原審卷二第39頁）；惟查
    1.依臺北市政府警察局刑事警察大隊96年8月10日函送被告
      甲○○於95 年7、8月調取之犯罪嫌疑人戶籍資料及登記
      資料（見原審卷一第51至77頁），及證人黃薪翰於原審之
      證述，雖可徵被告甲○○確曾於95年8月16日調取高雄橋
      頭鄉○○○路116號1至4樓之戶籍登記資料，且有於95年8
      月中旬委請黃薪翰至高雄縣橋頭鄉之阿炮檳榔攤查看並回
      報；
    2.然，證人呂芳榮於原審證稱：至高雄買毒品時，被告詹元
      昌未曾交代伊紀錄門牌號碼及對方之資料，且被告甲○○
      只知伊在高雄地區買毒品，並不知買毒品之詳細地點，伊
      於95年8月8日遭警查獲後，至市刑大找被告甲○○看可否
      幫伊減輕罪刑，被告甲○○才說要伊去高雄買毒品是要釣
      魚辦案，之前被告甲○○未曾稱是要釣魚辦案，先前於偵
      查中供稱買毒品是配合市刑大云云，是想看可否藉此交保
      ，事實上我不是配合辦案才去買毒品等語（見原審卷二第
      8、21、27頁），顯見被告甲○○於與呂芳榮合作至高雄
      買毒品前，未曾向呂芳榮稱買毒品是為查獲藥頭，且被告
      甲○○於95年8月8日呂芳榮等人被查獲前，僅知呂芳榮至
      高雄購買毒品，根本未曾詢問呂芳榮購買甲基安非他命之
      詳細地點，倘被告甲○○為釣魚辦案，豈會不聞問詳細之
      交易地點？
    3.證人乙○○雖稱：每次去買毒品均在「阿炮檳榔攤」，且
      會記下地點、車牌、「阿炮檳榔攤」電話，在路上將上開
      資料記在0000000000這支手機，以簡訊傳送予被告甲○○
      云云（見原審卷二第45至46頁），此與被告甲○○供稱：
      被告乙○○第1次回報在旅館，但沒說那個旅館，另被告
      乙○○是返回臺北後才回報我在高雄看到之訊息云云（見
      原審卷二第49至50頁），顯相齟齬。且被告乙○○嗣改稱
      伊本來要傳後來沒傳，想等確定後再傳等語（見原審卷二
      第48頁），再參照被告乙○○持用之0000000000號行動電
      話於95年7月18日至同年8月8日間與於被告甲○○所有之
      0000000000號行動電話、持用之0000000000號行動電話之
      通聯紀錄，僅於95年8月4日下午11點07分傳送1通簡訊予
      被告甲○○所有之0000000000號行動電話（見4450號偵六
      卷第205至217頁），顯見被告乙○○所稱每次購毒之資料
      均記錄在手機內，並以簡訊傳送之方式回報被告甲○○，
      是被告乙○○上開供稱至高雄所得之資訊每次均回報被告
      甲○○云云，並不足採。
    4.另被告甲○○果係因欲緝毒，始託被告乙○○陪呂芳榮南
      下購買毒品屬實，惟據被告甲○○稱呂芳榮是伊的線民，
      乙○○不是等語（見原審卷一第22頁），則僅呂芳榮南下
      查看被告甲○○所需之資訊即可，被告甲○○何需每次支
      付被告乙○○5,000元，而要被告乙○○陪同前往？在在
      足見被告甲○○找乙○○同往應係另有其他目的。又被告
      甲○○辯稱找乙○○陪呂芳榮下去買毒品，是因為呂芳榮
      不要做檢舉筆錄，伊還可以找羅文合作檢舉筆錄云云。惟
      呂芳榮果係為被告甲○○釣魚辦案而購買毒品，而拒絕檢
      舉筆錄，則呂芳榮等同自陷犯罪，顯與一般人日常生活經
      驗不合；再參照證人呂芳榮結證稱：因甲○○不信任我，
      所以找乙○○押錢等語（見原審卷二第13頁、本院卷二第
      231頁反面至第232頁）；證人乙○○亦結證稱：7月22日
      跟8月8日這2次甲○○領錢交給伊保管等語（見本院卷二
      第88頁正反面）是證人呂芳榮證稱：因甲○○不信任我，
      所以找乙○○押錢等語，堪信為真實。況販賣毒品之利潤
      甚高，且一般販毒者均不願意告知他人毒品來源，以保障
      自己之獲利，且呂芳榮有販毒管道（詳見下述（十一））
      ，自己即為毒販，果被告甲○○無與呂芳榮合資購買毒品
      ，則呂芳榮豈願意讓幫被告甲○○保關資金之被告乙○○
      知悉購毒來源，並同意被告乙○○一同前往購買毒品，由
      此亦可知被告甲○○確有與呂芳榮合資購買毒品之犯行。
      至被告甲○○辯護人辯稱：倘被告甲○○不信任呂芳榮，
      找乙○○押錢為真，為何被告願將買入之毒品交與呂芳榮
      分裝後賣出，再由呂芳榮交付獲利與被告甲○○，而不擔
      心呂芳榮有侵占之舉云云？惟查，關於購入之毒品係交由
      何人保管一節，呂芳榮於檢察官偵查中稱：伊將分裝好的
      毒品，全部交給被告甲○○（見4450號偵一卷第78頁反面
      ）；於原審審理中稱：除被告甲○○跟陳順天一起過來那
      次，將部分毒品放在被告甲○○的車上外，其他都是伊保
      管（見原審卷二第30頁）；於本院上訴審審理時復結證稱
      ：回到臺北之後，毒品是交給甲○○，不是每次拿毒品上
      來都是放在伊這邊等語（見本院上訴審卷二第233頁反面
      ），是從上引呂芳榮之證述，足見被告甲○○亦有保管部
      分購得之甲基安非他命之部分，並非將全部之毒品均交由
      呂芳榮保管，是被告甲○○辯護人此部分之辯稱，即無足
      採。
    5.又證人黃薪翰雖於原審結證稱：於95年8月中旬接獲被告
      甲○○之電話，而至高雄縣橋頭鄉查看「阿炮檳榔攤」之
      外觀、裡面之陳設、門牌及周遭環境，並回報被告甲○○
      等語（見原審卷二第107至110頁）。然查被告乙○○、呂
      芳榮已多次至「阿炮檳榔攤」購買毒品，果被告甲○○找
      被告乙○○、呂芳榮南下高雄接觸毒販是為辦案，被告乙
      ○○、呂芳榮豈會無法回報被告甲○○，而需要黃薪翰再
      查看之理？再者，被告甲○○於95年8月8日案發後，始找
      黃薪翰查看上揭資料，並調取設籍「阿炮檳榔攤」之戶籍
      資料（見原審卷一第73頁），顯係恐偵查機關查知其販賣
      毒品之犯行，為日後脫罪，所為之舉措，尚難以證人黃薪
      翰之證詞及被告甲○○曾調取上揭戶籍資料，而為對被告
      甲○○有利之認定。
    6.果被告乙○○、呂芳榮配合被告甲○○釣魚辦案而購買毒
      品一事為真，則渠等於95年8月8日為警查獲後，應立即告
      知警方或檢察官上情，以卸其刑事責任，焉有隻字未提之
      理？另參照證人即市刑大偵一隊帶班詹木順於原審證稱：
      被告甲○○說他的線民呂芳榮至高雄買毒品被抓，願依毒
      品危害防制條例之規定配合警方查緝毒品上源，我就叫被
      告甲○○找呂芳榮到隊上找我，之後被告甲○○即帶呂芳
      榮至隊上，在此之前我不知呂芳榮這個人，先前被告詹元
      昌亦未曾提及他要去高雄查緝毒品等語（見原審卷二第11
      1至114頁）。是依證人詹木順之證詞，可知被告甲○○根
      本未曾於事前向詹木順報告要與呂芳榮合作釣魚辦案，且
      引薦呂芳榮予詹木順時，亦係稱其線民呂芳榮至高雄買毒
      品被抓，願依毒品危害防制條例之規定配合警方查緝毒品
      上源，果被告乙○○與呂芳榮至高雄買毒品是配合被告甲
      ○○辦案一事為真，則被告甲○○事前為何未向主管詹木
      順報備，或於引薦呂芳榮予詹木順時，亦未稱呂芳榮是為
      協助其釣魚始購買毒品？反稱呂芳榮購買毒品被查獲擬協
      助警方供出上手？顯與一般人之日常生活經驗有違。
    7.再者，被告甲○○確有多次交付350,000元或500,000元予
      被告乙○○攜帶，與呂芳榮一同南下高雄購買毒品等情，
      已如前述，果被告甲○○係為釣魚辦案而請求被告乙○○
      、呂芳榮配合南下購買毒品為真，則被告甲○○大可以偵
      查技術上常用之釣魚方式，以幾千元購買少量毒品查知販
      毒者為何人即可，而其何庸多次交付予被告乙○○、呂芳
      榮高達350,000元或500,000元之金額購買毒品，且購買毒
      品之數量亦多達約估190公克、約估271公克、扣案毒品淨
      重489.03公克等，亦衡與警察關於毒品案件而為之釣魚辦
      案模式明顯有異。是被告甲○○辯稱係為釣魚辦案云云，
      尚難信為真實。
    8.至被告甲○○及其辯護人聲請調閱被告甲○○任職於臺北
      市政府警察局刑事警察大隊時向臺灣桃園地方法院檢察署
      聲請綽號瀟灑、凱倫通訊監察書一事，雖經本院上訴審向
      臺北市政府警察局刑事警察大隊函調上開通訊監察書全卷
      ，惟臺北市政府警察局刑事警察大隊僅檢送臺灣桃園地方
      法院檢察署95年8月8日95年桃檢惟勤聲監續字第000871號
      通訊監察書及臺灣桃園地方法院檢察署（機密）通訊監察
      書電話附表各1紙，並無全卷，有臺北市政府警察局刑事
      警察大隊於98年1月14日以北市警刑大一字第09830089700
      號函（見本院卷二第62至66頁）在卷可稽。嗣被告甲○○
      及其辯護人於98年7月9日審判期日當庭捨棄調閱上開通訊
      監察書全卷，有是日筆錄（見本院上訴審卷二第235頁反
      面）在卷可稽。查上開臺灣桃園地方法院檢察署通訊監察
      書上之監察對象雖確有綽號凱倫其人之記載；惟本案被告
      乙○○、呂芳榮購毒之地點在高雄，而被告甲○○原任職
      於臺北市政府警察局刑事警察大隊，並據被告甲○○稱：
      伊知道乙○○、呂芳榮下去高雄2次，95年7月份1次，哪
      一天忘記了，95年8月8日1次，伊請乙○○幫伊看呂芳榮
      跟侯凱倫接觸的地方云云（見原審卷一第22頁、卷二第48
      頁），果被告乙○○、呂芳榮確係配合被告甲○○釣魚辦
      案，被告詹元昌於95年7月亦已知被告乙○○、呂芳榮購
      毒之地點為高雄，被告甲○○理應於得知可能之犯罪時、
      地之時，即向可能犯罪地高雄之管轄法院檢察署即臺灣高
      雄地方法院檢察署，或向其職務所在地之管轄法院檢察署
      即臺灣臺北地方法院檢察署聲請監聽，其竟遲至95年8月8
      日始向與本案無任何人、地關聯之臺灣桃園地方法院檢察
      署聲請監聽，在在足見被告甲○○此舉（於95年8月8日向
      臺灣桃園地方法院檢察署聲請監聽綽號凱倫之人）顯係為
      日後飾卸而預為不正當之夾帶掛線。是此部分通訊監察書
      於法尚非得執為被告甲○○有利之認定。
    9.綜上所述，在在顯示被告甲○○所稱釣魚辦案云云，為臨
      訟飾卸之詞，不足採信。
（十一）再者，呂芳榮有販毒之管道一事，除據呂芳榮之證述（
        見原審卷二第116頁、本院上訴審卷二第233頁反面至第
        234頁）外，證人陳順天亦結證稱：伊向呂芳榮購買毒
        品因而欠呂芳榮4,000元等語（見4450號偵二卷第51頁
        ），並有呂芳榮於95年9月1日為警查獲後，呂芳榮之下
        游買主傳送詢問毒品之簡訊內容照片可徵（見4450號偵
        一卷第22頁），足見呂芳榮確有販入及販賣毒品之管道
        ，則呂芳榮證稱與被告甲○○合作販毒一事，亦堪信為
        真實。
（十二）被告甲○○之選任辯護人雖以：呂芳榮證述其與被告詹
        元昌合資購買毒品之出資情形前後不符，及呂芳榮稱與
        被告甲○○合作購買毒品販賣前後，均以電話聯繫，然
        依卷內通聯紀錄，呂芳榮持用之0000000000號行動電話
        與被告甲○○持用之0000000000號及0000000000號行動
        電話於95年7月18日與8月3日並無通聯紀錄云云置辯，
        惟查：
      1.呂芳榮就與被告甲○○於95年7月18日、22日、8月3日
        、8月8日合作購買甲基安非他命，有無出資，以及與被
        告甲○○各次之出資額，雖前後所述不一，然查於呂芳
        榮與被告甲○○合作購買甲基安非他命之前，呂芳榮曾
        買過假毒品以及遭「積架」侵吞購毒價款等情，業據證
        人呂芳榮、陳順天之證述在卷（見4450號偵二卷第10頁
        、第51至52頁；原審卷二第12頁）；顯見呂芳榮與被告
        甲○○合作購買甲基安非他命之前，呂芳榮已曾多次購
        買毒品，另呂芳榮於95年9月1日為警查獲之甲基安非他
        命為呂芳榮95年8月8日遭警查獲後再購買等情，業據呂
        芳榮陳稱在卷（見4450號偵一卷第65頁），及有台北縣
        政府警察局汐止分局95年9月1日搜索扣押筆錄、扣押目
        錄表、內政部警政署刑事警察局95年10月12日刑鑑字第
        0950136607號鑑定書在卷可證（見4450號偵一卷第6至9
        頁、第30、31頁），堪認呂芳榮經常購買毒品，呂芳榮
        既經常購買毒品，則其各次購買之金額記憶不清，尚與
        常情無所違背；是呂芳榮對95年7、8月間與被告甲○○
        共同出資購買毒品之情形，無法清楚記憶，尚不違常情
        ，況呂芳榮就其與被告甲○○出資之情形，亦無為不實
        證述之理，是呂芳榮先後之陳述不一，亦難執認其證述
        不可採信。再參酌證人呂芳榮於原審結證稱：若伊有出
        資與被告甲○○合資購買毒品，伊係以郵局或中國信託
        之提款卡在高雄提領款項等語（見原審卷二第48頁），
        惟經調閱呂芳榮於中國信託商業銀行及郵局開設帳戶之
        存提明細，呂芳榮上開帳戶於95年7月22日、8月3日及8
        月8日均無提款之資料，此有中國信託商業銀行及臺灣
        郵政股份有限公司儲匯局檢送之呂芳榮帳戶交易明細在
        卷可參（見原審卷二第94至97頁、第146至147頁、第15
        1至156頁），而經提示呂芳榮上開交易明細後，呂芳榮
        稱：伊記得是到銀行提款及身上自己之一些錢，但時間
        太久伊不是很記得等語（見原審卷二第152頁），查95
        年8月8日呂芳榮確與被告甲○○合資900,000元（被告
        甲○○出500,000元、呂芳榮出400,000元）購買扣案之
        前述甲基安非他命，已如前述，呂芳榮既有出資，就其
        出資之款項從何處取得，此與犯罪是否成立無關之情節
        ，衡情無說謊之必要，是其後稱時間過久不復記憶等語
        ，堪信為真，是難以呂芳榮因記憶錯誤所為之陳述，而
        認呂芳榮所述均不足採。
      2.另被告甲○○之辯護人辯稱：呂芳榮與被告甲○○於95
        年7月18日與8月3日並無通聯紀錄一節云云，證人呂芳
        榮於原審結證稱：95年7、8月間，伊使用很多手機門號
        ，亦常更換門號，已不記得號碼，伊均與被告甲○○之
        0986開頭之門號聯絡，被告甲○○有換過門號等語（見
        原審卷二第17至19頁、第25頁），且呂芳榮於95年8月8
        日為警查獲時，遭警扣得3個門號之手機，已如前述，
        而行動電話門號長達10碼，是呂芳榮證述其使用多支門
        號，且不記得行動電話號碼等語，非不可採信。再查，
        呂芳榮於95年7、8月間既使用多支門號，而卷內僅有被
        告甲○○0000000000、0000000000號電話，及呂芳榮00
        00000000號電話之通聯紀錄，則難以卷附調得之部分行
        動電話通聯紀錄內無被告甲○○與呂芳榮95年7月18 日
        及8月3日通聯之紀錄，即遽認被告甲○○與呂芳榮於上
        述95年7月18日與8月3日二天未以電話聯繫，進而推論
        呂芳榮之證詞不可採。
（十三）雖本案未扣得被告乙○○、甲○○、呂芳榮於95年7月
        22日及8月3日販入之甲基安非他命，然查該2次被告乙
        ○○與呂芳榮確在阿炮檳榔攤購得甲基安非他命，已如
        前述，且該2次均有試用，故能確定所購買的確係安非
        他命等情，業據證人呂芳榮證述綦詳（見原審卷二第20
        頁、本院上訴審卷二第233頁反面），且該二次販入之
        毒品均已賣光，其該二次分得之獲利達一百餘萬元等情
        ，亦據證人呂芳榮於原審及本院上訴審中結證明確（見
        原審卷第16頁、本院上訴審卷第234頁），再查呂芳榮
        經常購買安非他命類毒品，前曾遭人侵吞購買毒品之款
        項，亦曾因所購買之毒品藥頭以丟包方式交貨，使其無
        法試用，而買到假毒品等情，有證人呂芳榮、陳順天證
        述可稽（見4450號偵二卷第10頁、第51至52頁；原審卷
        二第12、20 頁），再參以呂芳榮因藥頭95年7月18日交
        付之毒品品質不佳故未購買一情，堪認呂芳榮經常購買
        毒品，甚為瞭解毒品成分、品質，是呂芳榮對於藥頭交
        付之物是否為毒品當知之甚稔，況呂芳榮曾因未試用而
        購得假毒品，衡情於95年7月22日及8月3日呂芳榮向侯
        凱倫介紹之藥頭買毒品時，當甚注意藥頭交付之物是否
        確為毒品甲基安非他命，復佐以被告甲○○、呂芳榮於
        95年7月22 日、8月3日向侯凱倫介紹之藥頭買毒品後，
        復於同年8 月8日再至高雄向侯凱倫引介之藥頭購買扣
        案淨重489.03公克之甲基安非他命，倘渠等於95年7月
        22日及8月3日購買者非甲基安非他命，何以會於95年8
        月8日再南下購買毒品？綜上，堪認被告乙○○、甲○
        ○、呂芳榮於95年7月22日及8月3日購得之物亦為甲基
        安非他命至明。
（十四）至呂芳榮就歷次與被告甲○○合作購買甲基安非他命，
        關於2人出資之情形，業據證人呂芳榮第1次被告詹元昌
        出三十幾萬元至四十幾萬元（見原審卷二第14頁）；交
        易都是與被告甲○○共同出資，正確出資金額因時間太
        久，不是很有印象，但合資購買金額至少有1,000,000
        元（見原審卷二第15頁）；95年7月18日伊沒出資，其
        餘3次伊有出資（見原審卷二第115頁）；除95年8月8日
        該次買毒品伊有出資約400,000元外，其餘各次伊都沒
        出資，是被告甲○○獨資等語（見原審卷二第13、116
        頁）等不一之陳述；惟呂芳榮此部分之證述雖有前後不
        一之情，然呂芳榮就與被告甲○○出資之情形，衡情無
        說謊之必要，已如前述，而證人即共同被告乙○○於原
        審及本院審理中均證稱被告甲○○與呂芳榮共同出資，
        各出資一半，而證人呂芳榮亦歷次證稱其與被告甲○○
        之利潤為對分，業如前述，其復結證稱於前開2次販入
        之毒品均已販出，其分得約一百餘萬元（見原審卷二第
        16頁），依被告甲○○販毒所得係成本加出資額之一半
        為計算，其前開2次出資分別為35萬元及50萬元，則販
        毒所得分別為525,000元（350,000元X1.5=525,000元)
        及75萬元（500,000元X1.5=750,000元），共計1,275,0
        00元，與證人呂芳榮所供其獲利情形相符，依其二人之
        利潤對分均等可知，則除最後一次呂芳榮出資未達半數
        （甲○○出資50萬元，其出資40萬元）外，依其利潤分
        配之比例，應可認定呂芳榮出資之金額以乙○○所述係
        與被告甲○○相同金額：即95年7月22日二人各出資35
        萬元，共計販入70萬元之毒品甲基安非他命，95年8月3
        日二人各出資50萬元，共計販入100萬元之毒品甲基安
        非他命，95年8月8日被告甲○○出資50萬元、呂芳榮出
        資40萬元，共計販入90萬元之毒品甲基安非他命。依呂
        芳榮供稱95年7月22日及8月3日販入之毒品均已販出，
        則其等於95年7月22日販賣毒品所得為105萬元，於95年
        8月3日販賣毒品所得為150萬元，應可認定。
（十五）至被告甲○○、乙○○、呂芳榮各次買得甲基安非他命
        之重量一節，呂芳榮或稱：均購買約500公克云云（見
        原審卷二第20頁），或稱購買7兩至半公斤（見原審卷
        二第117頁），或稱將近半公斤云云（見本院上訴審卷
        二第232頁），惟呂芳榮多次購買毒品，則就與被告詹
        元昌合作購買毒品之數量部分記憶不清，並不違常情，
        尚難以呂芳榮無法清楚記憶而逕認呂芳榮此部分之證詞
        即不可採信，其等3次販入之毒品甲基安非他命雖重量
        不詳，惟可認均係在數兩至半公斤左，應以各次販入之
        對價70萬元、100萬元、90萬元而為認定。
（十六）被告甲○○聲請調閱其資金往來紀錄，惟其當時係警員
        之身分，其購買毒品之款項自可使用他人之帳戶以掩飾
        犯行，尚難僅憑其提供之帳戶資金往來即可作為其無資
        力購毒之證明，其聲請調閱資金往來紀錄，核無必要，
        附此敘明。
（十七）按販賣第二級毒品甲基安非他命係政府嚴予查緝之違法
        行為，非可公然為之，不論是瓶裝或紙包之毒品，均可
        任意分裝或增減其分量，而每次買賣之價量，亦隨時隨
        雙方關係之深淺、當時之資力、需求程度及對行情之認
        知等因素，機動的調整，被告可依買受人之需求按原包
        裝賣出或再分裝為小包出售，則無論以原包裝賣出或分
        裝後再行出賣之每包售價，均可因賺取價差而牟得利益
        ，至為昭然；況甲基安非他命之價格均屬昂貴，取得不
        易，且為政府嚴予查緝之犯罪，凡為販賣之不法勾當者
        ，苟無利可圖，應無甘冒被查緝法辦重刑之危險，平白
        無端義務為該買賣之工作，而被告甲○○、乙○○與證
        人呂芳榮間並非親故至交，苟無利得，被告乙○○、呂
        芳榮豈會甘冒重刑之風險，一再南下高雄購入大量之甲
        基安非他命，是被告甲○○、乙○○販入甲基安非他命
        之價格必較售出之價格低廉，而有從中賺取買賣差價牟
        利之意圖及事實，當屬合理之認定。
（十八）起訴書敘及被告甲○○之犯罪動機為其簽賭職棒輸錢，
        不願家人得悉該情，向劉孝彥（業經檢察官另為不起訴
        處分）所經營全家當舖借款，籌思解決財務困難之道，
        又因初調至北市刑大偵一隊力求表現云云，查公訴人就
        此部分並未舉證證明，且此本院認與本案犯罪之構成要
        件無涉，爰不予認定，附此敘明。
（十九）綜上所述，堪認被告甲○○、呂芳榮確有共同出資販入
        毒品販賣之合意，被告乙○○與呂芳榮2人一同於95年7
        月22日、8月3日、8月8日至高雄購得甲基安非他命，被
        告乙○○保管被告甲○○之出資，於呂芳榮確認藥頭所
        交付之物確為甲基安非他命後，被告乙○○即將所保管
        被告詹元昌之出資交付藥頭。被告乙○○95年7月22日
        至高雄購買毒品時，誤認係協助被告甲○○釣魚辦案，
        迄至購得甲基安非他命返回，聽被告甲○○要呂芳榮販
        賣所購之毒品後，始知被告甲○○購買毒品非為釣魚辦
        案，惟仍於95年8月3日及8月8日續為被告甲○○保管出
        資，並隨同呂芳榮至高雄阿炮檳榔攤販入毒品以供販賣
        ，應甚明確。是本案事證明確，被告甲○○、乙○○之
        犯行堪以認定。
參、論罪科刑：
一、新舊法比較：
    查被告本案之行為後，毒品危害防制條例業於98年 5月20日
    修正公布部分條文，並自公布後六個月施行。此次修正，包
    含該條例第4條第2項及第17條第2項之規定，核與本案有關
    ，是本案有就上開修正前、後條文為新舊法之比較，以定論
    罪科刑所應適用法律之必要。按最高法院95年5月23日刑事
    庭第八次會議決議，關於法律變更之比較適用原則，於比較
    時應就罪刑有關之共犯、未遂犯、想像競合犯、牽連犯、連
    續犯、結合犯，以及累犯加重、自首減輕暨其他法定加減原
    因（如身分加減）與加減比例等一切情形，本於統一性及整
    體性原則，綜其全部罪刑之結果而為比較。查被告行為後毒
    品危害防制條例修正與本案有關者為：
(一)該條例第四條第二項併科罰金之金額提高，修正前之規定為
    ：「製造、運輸、販賣第二級毒品者，處七年以上有期徒刑
    ，得併科新臺幣七百萬元以下罰金。」，修正後則為：「製
    造、運輸、販賣第二級毒品者，處七年以上有期徒刑，得併
    科新臺幣壹仟萬元以下罰金。」。
(二)被告均並無於偵查及審判中均自白之情形，而無新法17條第
    2項規定之適用，而無庸比較。
(三)上開罪刑比較結果適用，應以適用對被告較有利之舊法規定
    ，先予敘明。
二、按販賣毒品罪，並不以販入之後復行賣出為構成要件，但使
    以營利為目的將毒品購入或將毒品賣出，有一於此，其犯罪
    即經完成，均不得視為未遂，最高法院25年非字第123號判
    例意旨參照。核被告甲○○95年7月22日、8月3日、8月8日
    販入第二級毒品甲基安非他命之犯行，被告95年8月3日、8
    月8日販入第二級毒品甲基安非他命之犯行，均係犯毒品危
    害防制條例第4條第2項之販賣第二級毒品罪。被告甲○○95
    年7月22日之犯行與呂芳榮間，被告甲○○、乙○○、呂芳
    榮就95年8月3日、8日之上開犯行間，各有犯意聯絡及行為
    分擔，均為共同正犯。被告乙○○本案所犯之罪，為最輕本
    刑3年以上有期徒刑之罪，其經檢察官事前同意後，供述與
    上開與案情有重要關係之共犯即被告甲○○犯罪事證，而使
    檢察官得以追訴被告甲○○，爰依檢察官之聲請就其所犯上
    開犯行，依證人保護法第14 條第1項規定，減輕其刑（被告
    乙○○於原審雖翻供，然檢察官在偵查中既已同意被告乙○
    ○依證人保護法第14條第1項之規定，並進而取得被告乙○
    ○與本案之重要供述，自不因其嗣後翻供而影響其有證人保
    護法第14條第1項規定之適用）。另被告甲○○雖為公務員
    ，然其為本件犯行係私下與呂芳榮聯繫而為販入毒品出售犯
    行，尚難認係假借其職務上之權力、機會或方法而為，核與
    毒品危害防制條例第15條及刑法第134條之規定不符，附此
    敘明。被告甲○○、乙○○上開各次犯行，犯意各別，行為
    互異，為數罪，均應予分論併罰。
肆、原審以被告甲○○、乙○○事證明確，而予論科，固非無見
    ，惟查：（一）原審於事實欄認定就呂芳榮販入甲基安非他
    命後係獨自保管而進行分裝、出售，惟於理由中援引呂芳榮
    於偵查、原審所為與上述事實認定不符之陳述，認被告甲○
    ○曾保管販入之甲基安他命等情，並據為不利被告甲○○之
    論述，其事實認定與理由矛盾，應予更正。（二）毒品危害
    防制條例第十九條第一項關於沒收之規定，係採義務沒收主
    義。故凡犯同條例第四條至第九條、第十二條、第十三條或
    第十四條第一項、第二項之罪者，其供犯罪所用之物或因犯
    罪所得之財物，均應諭知沒收，法院無審酌之餘地。又共同
    正犯因犯販賣第二級毒品罪所得之財物，因共同正犯應就全
    部犯罪結果負其責任，自應合併計算，且於沒收時，為避免
    執行時發生重複沒收之情形，故各共同正犯之間係採連帶沒
    收主義，於裁判時應諭知被告共同因販賣第二級毒品所得之
    財物與其他共同正犯連帶沒收。原判決於事實欄先認定甲○
    ○與呂芳榮約定販賣甲基安非他命所得，由甲○○取回出資
    外，另以其出資之五成作為利潤，餘款則歸呂芳榮等情。繼
    又認定渠等販入甲基安非他命後，均由呂芳榮另行分裝，販
    賣予他人，並自賣得款項中將甲○○應得之款項陸續交付予
    詹元昌等情。理由內復說明甲○○、呂芳榮於九十五年七月
    二十二日購買甲基安非他命後，又於同年八月三日及八月八
    日兩度購買甲基安非他命，衡諸買賣市場行情，應係已將成
    本取回，方會再思購買云云，原判決上開論斷如果無訛，則
    呂芳榮於九十五年七月二十二日、同年八月三日，兩度販入
    甲基安非他命後又行販出所得財物之總數，顯非僅甲○○取
    回之成本即三十五萬元、五十萬元而已。原判決既認定甲○
    ○與呂芳榮就九十五年七月二十二日該次之販賣犯行，及甲
    ○○、呂芳榮、乙○○就同年八月三日該次之販賣犯行，均
    為共同正犯，乃竟未對呂芳榮實際販賣毒品之共同出資及所
    得財物之總額如何，予以根究明白，而就所得一併宣告沒收
    ，反而僅按甲○○出資成本三十五萬元及五十萬元計算為渠
    等犯罪所得，分別宣告沒收，復未諭知各共犯間就各次犯罪
    所得財物應連帶沒收之意旨，自非適法。應依呂芳榮及乙○
    ○之供述，勾稽被告甲○○與呂芳榮各次之出資及利潤而連
    帶沒收其等之販賣毒品所得。（三）又依原判決所載，甲○
    ○支付予乙○○之五千元，顯係乙○○參與九十五年八月三
    日該次販賣毒品之報酬自屬乙○○因犯販賣第二級毒品罪所
    得之財物。該款或可認為係乙○○與甲○○、呂芳榮間就犯
    罪所得財物所為之內部分配，已包括在全部犯罪所得之內，
    而無庸單獨重複沒收，惟此與該款是否為犯罪所得之財物，
    要屬兩事，不容混淆。原審認該五千元係甲○○予乙○○陪
    同呂芳榮至高雄之車馬費，難認犯罪所得，自無從諭知沒收
    云云，其適用法則顯有不當。(四)、毒品危害防制條例第十
    九條第一項所謂「供犯罪所用之物」，係指為實行該條例第
    四條至第九條、第十二條、第十三條或第十四條第一項、第
    二項之罪犯罪構成要件行為時所現實使用之物。扣案如原判
    決附表一所示台北至高雄之機票二張，僅屬呂芳榮、乙○○
    於九十五年八月八日搭乘飛機前往高雄市之票證，與渠等所
    實行之販入甲基安非他命，及欲將甲基安非他命經由托運方
    式運回北部地區等犯行，似無必然之關聯，難認係供犯販賣
    第二級毒品罪所用之物，原審認該機票二張為呂芳榮及乙○
    ○所有，供販賣第二級毒品所用之物，依上開條例第十九條
    第一項規定，於甲○○部分諭知沒收，適用法則亦有不當。
    被告甲○○、乙○○上訴意旨仍執陳詞，否認犯行，雖無理
    由，檢察官上訴意旨，指摘原判決量刑過輕，雖亦無理由，
    惟原判決上開部分既有可議，自應由本院將原判決予以撤銷
    改判如主文所示。爰審酌被告甲○○身為警務人員，不知潔
    身自愛，竟自毒販處販入毒品營利，意欲販售毒品甲基安非
    他命予他人施用，被告乙○○為賺取每次5,000元之報酬，
    而為上開犯行，上開犯行影響所及，非僅他人之生命、身體
    將可能受其侵害，社會、國家之法益亦不能免，為害之鉅，
    當非個人一己之生命、身體法益所可比擬，自應嚴厲規範，
    且其二人事後於審理中飾卸否認犯行等一切情狀，分別各量
    處如主文第2項所示之刑，並分別定其應執行之刑，以示懲
    儆。
伍、扣案之甲基安非他命淨重489.03公克，除鑑驗用罄之0.05公
    克，堪認已滅失外，餘488.98公克，均為毒品，應依毒品危
    害防制條例第18條第1項前段規定，無論屬於犯人與否，於
    被告甲○○、乙○○95年8月8日所犯販賣第二級毒品罪之主
    刑項下諭知沒收銷燬。扣案之包裝甲基安非他命之紙盒1個
    為被告乙○○及共犯呂芳榮所有，依前揭事證，可徵是供被
    告甲○○、乙○○95年8月8日販賣第二級毒品所用之物，爰
    依同條例第19條第1項之規定，於其該次犯行之主刑項下諭
    知沒收。另附表三所示之物，分別為被告甲○○、乙○○及
    共犯呂芳榮持用所有之SIM卡及手機，業據被告甲○○、乙
    ○○、呂芳榮陳明，復有和信電信股份有限公司96年10月26
    日及同年12月19日函、臺灣大哥大查詢資料及96年6月7日函
    、威寶電信股份有限公司函在卷可參，依前揭事證，可徵均
    係供被告甲○○、乙○○、呂芳榮前述各次販賣第二級毒品
    所用之物，爰依同條例第19條第1項之規定，於其各次犯行
    之主刑項下諭知沒收。未扣案之被告甲○○、呂芳榮於95年
    7月22日販賣甲基安非他命所得新臺幣105萬元依上開條例第
    19條第1項之規定，於其上開犯行之主刑項下諭知沒收，如
    全部或一部不能沒收時，以其等財產抵償之。另未扣案被告
    甲○○、乙○○與呂芳榮95年8月3日販賣甲基安非他命所得
    新臺幣150萬元，依上開條例第19條第1項之規定，於其上開
    犯行之主刑項下諭知沒收，如全部或一部不能沒收時，以其
    等財產抵償之。至被告甲○○支付乙○○5000元，顯係乙○
    ○參與95年8月3日該次販賣毒品之報酬，雖屬乙○○因犯販
    賣第二級毒品罪所得之財物，惟該款可認為係乙○○與甲○
    ○、呂芳榮間就犯罪所得財物所為之內部分配，已包括在全
    部犯罪所得之內，而無庸單獨重複沒收，附此敘明。
據上論斷，應依刑事訴訟法第368條、第369條第1項前段、第364
條、第299條第1項前段，毒品危害防制條例第4條第2項、第18條
第1項前段、第19條第1項，刑法第11條、第28條、第51條第3款
，證人保護法第14條第1項，判決如主文。
本案經檢察官姜貴昌到庭執行職務。
中    華    民    國    99    年    7     月    29    日
                  刑事第二十三庭    審判長法  官  許宗和
                                          法  官  潘進柳
                                          法  官  沈君玲
以上正本證明與原本無異。
如不服本判決，應於收受送達後10日內向本院提出上訴書狀，其
未敘述上訴之理由者並得於提起上訴後10日內向本院補提理由書
（均須按他造當事人之人數附繕本）「切勿逕送上級法院」。
                                          書記官  彭于瑛
中    華    民    國    99    年    8     月    2     日
附錄：本案論罪科刑法條全文
毒品危害防制條例第4條
製造、運輸、販賣第一級毒品者，處死刑或無期徒刑；處無期徒
刑者，得併科新臺幣 2 千萬元以下罰金。
製造、運輸、販賣第二級毒品者，處無期徒刑或 7 年以上有期
徒刑，得併科新臺幣 1 千萬元以下罰金。
製造、運輸、販賣第三級毒品者，處 5 年以上有期徒刑，得併
科新臺幣 7 百萬元以下罰金。
製造、運輸、販賣第四級毒品者，處 3 年以上 10 年以下有期
徒刑，得併科新臺幣 3 百萬元以下罰金。
製造、運輸、販賣專供製造或施用毒品之器具者，處 1 年以上
7 年以下有期徒刑，得併科新臺幣 1 百萬元以下罰金。
前五項之未遂犯罰之。
附表一：
  甲基安非他命（送驗淨重489.03公克，驗餘淨重488.98公克）
  、包裝甲基安非他命之紙盒1個、台北至高雄機票2張、呂芳榮
  所持用門號0000000000ANYCALL黑色手機（含SIM卡1張）、門
  號0000000000NOKIA手機（含SIM卡1張）、0000000000NOKIA手
  機（含SIM卡1張）各1支、被告乙○○持用之門號0000000000
  NOKIA手機（含SIM卡1張）1支
附表二：
  車號9123-DA自用小客貨車行車執照及自用小客車保險卡各1張
  、甲○○獎懲令29張、甲○○所使用門號0000000000之ZTE行
  動電話（含SIM卡1張）及門號0000000000號（前門號為000000
  0000，於95年8月8日更換為上揭門號）之SAMSUNG行動電話（
  含SIM卡1張）各1支
附表三：
  未扣案甲○○所有之0000000000、0000000000之SIM卡各1張、
  扣案呂芳榮持用之0000000000 NOKIA手機（含SIM卡1張）、乙
  ○○持用之門號0000000000 NOKIA手機（含SIM卡1張）、詹元
  昌持用之門號0000000000號（前門號為0000000000，於95年8
  月8日更換為上揭門號）之SAMSUNG手機各1支。

司法院資訊處製作；財團法人民間司法改革基金會備份。
